```{r instalaciones_paquetes, echo=FALSE}


```

```{r cargar_librerias, echo=FALSE, message=FALSE, warning=FALSE}
    library(caret)
    library(tree)
    library(mlr)
    library(mlr3)
    library(mlr3verse)
    library(rpart)
    library(rpart.plot)
    library(Metrics)
    library(randomForest)
    library(dplyr)
    library(ParamHelpers)
    library(magrittr)
    library(ggplot2)
    library(MLmetrics)
```

# 1. Lectura Dataset
```{r recoleccion_de_data}
    datos <- read.csv("train.csv")
    datos <- datos[ , !(names(datos) %in% c("Id","YrSold","MoSold","GarageYrBlt","MSSubClass","YearBuilt"))]

    Cuantitativas <- c("SalePrice", "LotFrontage", "LotArea", "OverallQual", "OverallCond", "MasVnrArea", "BsmtFinSF1", "BsmtFinSF2", "BsmtUnfSF", "TotalBsmtSF", "X1stFlrSF", "X2ndFlrSF", "LowQualFinSF", "GrLivArea", "BsmtFullBath", "BsmtHalfBath", "FullBath", "HalfBath", "BedroomAbvGr", "KitchenAbvGr", "TotRmsAbvGrd", "Fireplaces", "GarageCars", "GarageArea", "WoodDeckSF", "OpenPorchSF", "EnclosedPorch", "X3SsnPorch", "ScreenPorch", "PoolArea", "MiscVal")
    df_cuantitativas <- datos[Cuantitativas]
```

```{r normalizar_datos}
    datos$LotFrontage[is.na(datos$LotFrontage)] <- median(datos$LotFrontage, na.rm = TRUE)
    datos$MasVnrArea[is.na(datos$MasVnrArea)] <- median(datos$MasVnrArea, na.rm = TRUE)
    datos <- datos[ , !(names(datos) %in% c("Alley", "PoolQC", "Fence", "MiscFeature","FireplaceQu"))]

    df_cuantitativas <- datos[Cuantitativas] #Tras los cambios de Na´s
    df_norm <- mutate_if(datos, is.numeric, scale)
    df_cualitativas <- df_norm[ , !(names(df_norm) %in% Cuantitativas)]

    for (i in 1:ncol(df_cualitativas)) {
         df_norm[,i] <- ifelse(is.na(df_norm[,i]), "Desconocido", df_norm[,i])
    }

    df_norm <- df_norm %>% mutate_at(colnames(df_cualitativas), function(x) as.factor(x))

```


# 1.1 Dividir el dataset en train y test
```{r split_data }
    set.seed(123)
    porcentaje<-0.7
    corte <- sample(nrow(df_norm),nrow(df_norm)*porcentaje)
    train<-df_norm[corte,]
    test<-df_norm[-corte,]
```

# 1.2 Elaborar arbol de regresion
```{r crear_modelo}
    modelo_arbol <- rpart(SalePrice ~., data = train)
    rpart.plot(modelo_arbol)
```

# 1.3 Predicciones
```{r predicciones , warning=FALSE, message=FALSE}
    predicciones <- predict(modelo_arbol, newdata = test)
    SSE <- sum((predicciones - test$SalePrice) ^ 2)
    TSS <- sum((test$SalePrice - mean(test$SalePrice)) ^ 2)
    R2 <- 1 - SSE / TSS

```
El {R^2} de las predicciones y los valores reales fue de `r R2` el cual es un valor bajo ya que un modelo se considera aceptable si tiene un {R^2} mayor a 0.75.

# 1.4
```{r multiple_trees}

    modelo1 <- rpart(SalePrice ~., data = train, maxdepth = 3)
    rpart.plot(modelo1)

    predicciones <- predict(modelo1, newdata = test)
    SSE <- sum((predicciones - test$SalePrice) ^ 2)
    TSS <- sum((test$SalePrice - mean(test$SalePrice)) ^ 2)
    R2 <- 1 - SSE / TSS
    R2

    modelo2 <- rpart(SalePrice ~., data = train, maxdepth = 10)
    rpart.plot(modelo1)

    predicciones <- predict(modelo2, newdata = test)
    SSE <- sum((predicciones - test$SalePrice) ^ 2)
    TSS <- sum((test$SalePrice - mean(test$SalePrice)) ^ 2)
    R2 <- 1 - SSE / TSS
    R2

    modelo3 <- rpart(SalePrice ~., data = train, maxdepth = 2)
    rpart.plot(modelo1)

    predicciones <- predict(modelo3, newdata = test)
    SSE <- sum((predicciones - test$SalePrice) ^ 2)
    TSS <- sum((test$SalePrice - mean(test$SalePrice)) ^ 2)
    R2 <- 1 - SSE / TSS
    R2

    # ------------------------------

    # learner <- lrn("regr.rpart")
    # arboles_task <- TaskRegr$new("arboles", backend = train, target = "SalePrice")

    # param_set <- ParamSet$new(list(
    #   ParamInt$new("maxdepth", lower = 1, upper = 30)
    # ))

    # control <- ctrl_tune_grid()
    # resampling <- rsmp("cv", folds = 3)

    # measure <- msr("regr.rmse")

    # set.seed(123)
    # tuning <- tuneParams(
    #   learner = learner,
    #   task = arboles_task,
    #   resampling = resampling,
    #   measures = measure,
    #   par.set = param_set,
    #   control = control,
    #   show.info = TRUE
    # )

    # plot_hyperpar_effect(tuning, partial.dep = TRUE)

    # best_learner <- learner %>>% set_params(tuning$x)

    # best_model <- mlr3::train(best_learner, arboles_task)

    # arboles_test <- TaskRegr$new("arboles_test", data = test, target = "SalePrice")
    # pred <- predict(best_model, arboles_test)
    # evaluate(arboles_test$target, pred, msr("regr.rmse"))

    # ------------------------------

```
# 1.5
El {R^2} de las predicciones y los valores reales fue de `r R2` el cual es un valor muy bajo, pero cabe destacar que en la hoja de trabajo anterior el {R^2} fue de 0.7 para el modelo de regresion lineal multivariable, Por lo que el modelo de arboles de regresion no lo hizo mejor que el modelo de regresion lineal multivariable. Y un resultado muy similar al modelo de regresion lineal univariable.


# 1.6 Creacion de nueva variable Classification
```{r clasificacion}
    salePrices <- df_norm$SalePrice
    q1 <- quantile(df_norm$SalePrice, 0.33)
    q2 <- quantile(df_norm$SalePrice, 0.66)
    df_norm$Classification <- sapply(df_norm$SalePrice, function(x) ifelse(x < q1, "Economicas", ifelse(x < q2, "Intermedias", "Caras")))
    df_norm$Classification <- factor(df_norm$Classification)
```

# 1.7 Creacion de nuevo modelo Arbol de clasificacion
```{r new_model}
    df_norm_w_SP <- df_norm[ , !(names(df_norm) %in% c("SalePrice"))]
    df_norm_w_SP <- df_norm_w_SP[ ,c("Classification","Neighborhood","OverallQual","LotFrontage","MSZoning") ]
    
    baratas <- df_norm_w_SP[df_norm_w_SP$Classification == "Economicas",]
    intermedias <- df_norm_w_SP[df_norm_w_SP$Classification == "Intermedias",]
    caras <- df_norm_w_SP[df_norm_w_SP$Classification == "Caras",]

    n_baratas <- nrow(baratas)
    n_intermedias <- nrow(intermedias)
    n_caras <- nrow(caras)

    n_train_baratas <- round(n_baratas * 0.7)
    n_train_intermedias <- round(n_intermedias * 0.7)
    n_train_caras <- round(n_caras * 0.7)

    # Muestrear el 70% de cada conjunto de casas de forma aleatoria
    train_baratas <- baratas[sample(n_baratas, n_train_baratas), ]
    train_intermedias <- intermedias[sample(n_intermedias, n_train_intermedias), ]
    train_caras <- caras[sample(n_caras, n_train_caras), ]

    # Combinar los conjuntos de entrenamiento
    train2 <- rbind(train_baratas, train_intermedias, train_caras)

    # Obtener los conjuntos de prueba como los elementos restantes
    test2 <- df_norm_w_SP[!rownames(df_norm_w_SP) %in% rownames(train), ]
    
    modelo4<- rpart(Classification~.,train2,method = "class",maxdepth=4)
    rpart.plot(modelo4)


```
# 1.8 Eficiencia el modelo para predecir la variable Classification
```{r predict}
    ypred <- predict(modelo4, newdata = test2)
    ypred<-apply(ypred, 1, function(x) colnames(ypred)[which.max(x)])
    ypred <- factor(ypred)

    recall_score <- Recall(test2$Classification, ypred,positive = c("Caras","Intermedias","Economicas"))

    
    #f1_score <- F1_Score(test2$Classification, ypred,positive = "Caras")
    #`r f1_score`
```
El modelo tuvo una Recall de `r recall_score`


# 1.9 Eficiencia a partir de la matriz de confusion
```{r matriz de confusion}
    confusionMatrix(ypred, test2$Classification)

```

# 1.10 Entrenar modelo por validacion cruzada
```{r cross_validation}
    # model3 <- train(Classification ~ ., data = train2, method = "rpart", trControl = ctrl)
    # model3 <- train(Classification ~ ., data = train2, method = "rpart", trControl = ctrl)

    model3 <- train(
      Classification ~ ., method = "rpart", data = train2, 
      tuneLength = 20,
      trControl = trainControl(method = "cv", number = 10)
      ) 

    ypred <- predict(modelo3, newdata = test2)
    ypred<-apply(ypred, 1, function(x) colnames(ypred)[which.max(x)])
    ypred <- factor(ypred)
    confusionMatrix(ypred,test2$Classification)
```

# 1.11 Creando nuevos modelos cambiando profundidad 
```{r nuevos_modelos_con_profundidad}
    getParamSet("classif.rpart")
    clasificador <- makeClassifTask(data=train2, target = "Classification")
    tablaParametros<-makeParamSet(makeDiscreteParam("maxdepth",values=1:15))
    controlGrid <- makeTuneControlGrid()
    cv <- makeResampleDesc("CV",iters=3L)
    metrica <- acc
    set.seed(456)
    dt_tuneparam <- tuneParams(learner = "classif.rpart",
      task = clasificador,
      resampling = cv,
      measures = metrica,
      par.set=tablaParametros,
      control=controlGrid,
      show.info=T)
    result_hyperparam <- generateHyperParsEffectData(dt_tuneparam, partial.dep = TRUE)

    ggplot(
    data = result_hyperparam$data,
    aes(x = maxdepth, y=acc.test.mean)
    ) + geom_line(color = 'darkblue')

    best_parameters = setHyperPars(
    makeLearner("classif.rpart"), 
    par.vals = dt_tuneparam$x
    )

    best_model = train(best_parameters, clasificador)
    # test <- df_norm[-rownames(train),]

    d.tree.mlr.test <- makeClassifTask(
      data=test2, 
      target="Classification"
    )
    results <- predict(best_model, task = d.tree.mlr.test)$data
    confusionMatrix(results$truth, results$response)
    
```

# 1.12 Utilizando Random Forest
```{r random_forest}
    modeloRF <- randomForest(Classification~.,train2,na.action = na.omit)
    ypred <- predict(modeloRF,newdata = test2)
    ypred <- factor(ypred)
    confusionMatrix(ypred,test2$Classification)
```